臺灣桃園地方法院刑事判決　　　　93年度訴字第1997號
公　訴　人　臺灣桃園地方法院檢察署檢察官
被　　　告　丙○○
　　　　　　甲○○
上二人共同
指定辯護人　謝淑芬律師
被　　　告　丁○○
指定辯護人　彭國良律師
上列被告等因強盜案件，經檢察官提起公訴（93年度偵字第
16846、18753 號），及移送併辦（93年度偵字第19558 號），
本院判決如下：
    主  文
丙○○、丁○○共同意圖為自己不法之所有，結夥三人攜帶凶器
以強暴、脅迫，至使不能抗拒，而取他人之物，均累犯，丙○○
處有期徒刑拾貳年，丁○○處有期徒刑捌年。扣案仿ＢＥＲＥＴ
ＴＡ廠Ｍ９型半自動手槍之改造手槍壹把（含彈匣壹個，槍枝管
制編號0000000000）、西瓜刀壹把，均沒收之。
甲○○共同連續意圖為自己不法之所有，結夥三人攜帶凶器以強
暴、脅迫，至使不能抗拒，而取他人之物，累犯，處有期徒刑拾
伍年，扣案仿ＢＥＲＥＴＴＡ廠Ｍ９型半自動手槍之改造手槍壹
把（含彈匣壹個，槍枝管制編號0000000000）、西瓜刀壹把，均
沒收之。
    事  實
一、(一)丙○○前曾因違反槍砲彈藥刀械管制條例、非法吸用化學
      合成麻醉藥品罪，經本院以83年度訴字第164 號判決判處
      有期徒刑2 年、1 年6 月與4 月，應執行有期徒刑3 年2
      月確定後，再犯恐嚇取財罪，經本院以83年度訴字第791
      號判決判處有期徒刑8 月，接續上開罪名執行，於民國84
      年8 月31日假釋交付保護管束；再於假釋期間犯妨害自由
      罪與毀損罪，本院以87年度訴字第277 號判決分別判處有
      期徒刑6 月、5 月，定應執行刑為有期徒刑10月，上訴後
      ，經臺灣高等法院駁回上訴確定；前開假釋經撤銷後所餘
      殘刑2 年7 月20日，於88年9 月30日入監執行有期徒刑10
      月並接續執行前揭殘刑，於90年8 月31日又因假釋付保護
      管束出監，於92年2 月17日假釋期滿以已執行論，詎仍不
      知悔改。
    (二)甲○○於84年間因竊盜罪，經臺灣新竹地方法院判處有期
      徒刑1 年8 月確定，指揮書執行完畢日期為86年2 月9 日
      ，又因竊盜罪及違反麻醉藥品管理條例罪，經臺灣新竹地
      方法院判處有期徒刑3 年確定，接續執行結果，刑期起算
      日期為86年2 月10日，指揮書執行完畢日期為89年1 月29
      日，於86年12月24日因縮短刑期假釋出監，縮刑期滿日期
      為88年12月12日；再因竊盜罪，經臺灣新竹地方法院判處
      有期徒刑8 月確定，上開假釋亦經撤銷，應執行殘刑有期
      徒刑1 年11月18日，於90年11月23日執行完畢，詎仍不知
      悛悔。
    (三)丁○○前曾於87年間因違反毒品危害防制條例案件，經本
      院於88年1 月5 日，以87年度訴字第1323號判決判處有期
      徒刑10月，於88年2 月8 日確定，嗣於89年8 月7 日執行
      完畢，詎猶不知悛悔。
二、甲○○與辛○○（已於93年11月26日死亡，並經本院另案為
    不受理判決）基於意圖為自己不法所有之犯意聯絡，由甲○○騎乘辛○○先前所竊取之車號HJN-043 號重型機車（竊盜
    部分由檢察官另行處理），辛○○並攜帶甲○○所有之西瓜
    刀1 把置於腰後，從新竹縣新豐鄉新庄子郵局前開始尾隨獨
    行之女子庚○○。嗣於93年9 月24日20時30分許，行經新竹
    縣新豐鄉台十五線北上63.5公里處時，將庚○○所騎乘之機
    車攔下，由辛○○下車脅迫庚○○稱：我有刀，我要砍妳，
    把剛剛提領的錢拿出來等語，甲○○則在旁把風，至使庚○○不能抗拒。嗣庚○○出示提款單，表明未提到錢，並取出
    行動電話（銀色OKWAP ）欲撥打時，辛○○見狀便以強暴方
    式動手搶走該行動電話，隨即乘坐甲○○所騎乘之機車往新
    豐鄉新庄子方向逃逸。嗣甲○○將該搶得之行動電話交予許
    秋益，許秋益隨即於同日22時許以新台幣（下同）2 千元之
    代價轉售予林志鴻，林志鴻再於同年月28日借予李明松使用
    ，嗣經警循線查獲上情。
三、甲○○因缺錢而向友人丁○○借貸約3 萬元，然因丁○○本
    身亦急需現金約20萬元周轉，乃由丁○○提議循友人提供之
    「刷卡換現金」（每1 萬元抽1 千5 百元利息）之廣告電話
    聯絡「城品商行」之職員謝小姐，雙方約定於93年10月20日
    16 時 許，在桃園縣中壢市○○○路○ 段510 號家樂福中壢
    店門口碰面，甲○○並約同丙○○一同前往。甲○○、丁○○均因需款孔急，乃與丙○○共同基於意圖為自己不法所有
    之強盜犯意聯絡，甲○○並基於同上之概括犯意，事先謀議
    ，如無法順利以刷卡方式借得現金即動手行搶，隨即由甲○○備妥其所有仿ＢＥＲＥＴＴＡ廠Ｍ９型半自動手槍之改造
    手槍1 把（含彈匣1 個，槍枝管制編號0000000000）、口徑
    9.1mm 子彈6 顆（該槍枝、子彈係甲○○於88年9 月15日某
    時，在新竹縣新豐鄉○○街夜市向真實姓名年籍不詳綽號「
    小黑」之成年男子，以5 千5 百元購買，所犯違反槍砲彈藥
    刀械管制條例部分另行審結），及同上之西瓜刀1 把，並分
    別藏置於甲○○所有之車號5P-1612 號自小客車駕駛座、副
    駕駛座旁，並由丁○○駕駛該車搭載甲○○、丙○○前往（
    該車懸掛甲○○先前竊得之不詳號碼車牌，未據起訴）。3
    人到達約定地點並將車停妥後，先推由丁○○下車與「城品
    商行」之業務人員己○○、乙○○洽談，甲○○亦一同下車
    在遠處監視、觀察。嗣因丁○○要求刷卡之金額高達20餘萬
    元，且因不斷顫抖、神色慌張，黃蘭蕙2 人察覺有異，意欲
    轉身上車離去，丁○○仍不斷要求渠等留步。斯時甲○○在
    旁察覺無法刷卡得逞，乃返回車上通知等候之丙○○上情，
    並依原訂計畫，由甲○○持上開具有殺傷力之改造槍枝1 把
    ，丙○○攜上開西瓜刀1 把，衝向己○○2 人停車處，由甲○○以槍頂住己○○的腹部，並脅迫稱：皮包給我，不然開
    槍等語，致使不能抗拒，而強行搶走其皮包1 只（內含2 支
    行動電話、信用卡3 張及現金3 萬8 千餘元），丙○○則持
    西瓜刀抵住乙○○脖子，致使不能抗拒，並以刀割斷其皮包
    背帶之強暴方式，搶得其皮包1 只（內有行動電話2 支、信
    用卡6 張、金融卡3 張、中國信託存摺1 本及現金2 千元）
    。丁○○則趁此時機，迅速返回車內駕駛座等候接應，嗣因
    路人見狀意圖以磚塊丟向丙○○阻擋其逃逸，甲○○立即對
    空鳴槍警告，2 人隨即搭乘丁○○所駕駛之前揭自小客車逃
    逸。甲○○於車上先行將皮包內之現金取出，並於一同返抵
    丁○○住處時，由甲○○將搶得之皮包2 只交予丁○○，丁○○發覺筆記本中記有提款卡之密碼，乃提議至其任職之中
    壢市○○路○ 段334 號六和機械工廠旁自動提款機提領現金
    。因甲○○有事先行離去，隨即由丁○○偕同丙○○一同前
    往提款，然因己○○2 人已先一步申請止付而未得逞，丁○○即隨手將皮包、信用卡等物任意棄置於公司附近草叢內。
    至強盜所得之現金則由甲○○、丙○○共同購買毒品施用完
    畢。嗣為警於93年10月21日23時許，至六和機械工廠內查獲
    丁○○到案。再於93年10月22日2 時許在桃園縣觀音鄉大堀
    村14 0之41號地下室停車場逮捕丙○○、甲○○到案，並扣
    得甲○○所有改造手槍2 支、子彈10顆（除上開仿ＢＥＲＥ
    ＴＴＡ廠Ｍ９型半自動手槍之改造手槍1 把、子彈5 顆外，
    另有仿ＦＮ廠1910型半自動手槍製造之改造手槍1 把【含彈
    匣1 個、槍枝管制編號0000000000】及子彈5 顆、半成品5
    顆，另行審結），及西瓜刀1 支。
五、案經桃園縣政府警察局中壢分局報請臺灣桃園地方法院檢察
    署檢察官偵查起訴暨新竹縣縣警察局被告台灣新竹地方法院
    檢察署檢察官呈請台灣高等法院令轉台灣桃園地方法院檢察
    署檢察官移送併辦。
    理  由
甲、有關證據能力之認定：
一、有關證人即共同被告丙○○、甲○○、丁○○、證人即被害
    人己○○、乙○○、證人即共同被告辛○○、證人即被害人
    庚○○、證人林志鴻、李明松、許秋益分別於警詢、檢察官
    偵訊中之證詞雖屬審判外之傳聞證據，惟被告及辯護人對於
    上開證據均同意具有證據能力，且前5 位證人亦經傳喚到庭
    、具結並行詰問程序陳述，依據刑事訴訟法第159 條之5第1
    項規定同意性原則、相當性原則，本院認適當，是上開供述
    證據均得援引為本案審判之證據。又有關卷內各項文書證據
    、證物，當事人均同意具有證據能力，依據上開意旨，亦得
    援引為本案審判之證據，具有證據能力。
二、依據刑事訴訟法第156 條第1 項之規定，被告之自白非出於
    強暴、脅迫、利誘、詐欺、疲勞訊問、違法羈押或其他不正
    之方法，且與事實相符者，得為證據。被告3 人既未抗辯其
    於警詢、檢察官偵訊中之自白非出於任意性，應認該審判外
    之自白具有任意性，而具有證據能力。
乙、有關證據證明力部分：
壹、有關強盜被害人庚○○部分：
一、訊據被告甲○○對於伊於前揭時、地與辛○○共同尾隨被害
    人庚○○，並將其所騎乘之機車攔下，推由辛○○下車脅迫
    庚○○交出現金，被告甲○○則在旁把風，而搶得行動電話
    1 具後逃逸之犯罪事實坦承不諱，核與共同被告辛○○於警
    詢中之證述相符（見台灣新竹地方法院檢察署93年度偵字第
    5599號偵查卷第12、32頁），復據證人即被害人庚○○於警
    詢中證述明確（見同偵查卷第15頁）。
二、而被告甲○○搶得該行動電話後，隨即於同日22時許交予許
    秋益以2 千元之代價轉售予林志鴻，林志鴻再於同年月28日
    借予李明松使用之事實，亦據證人許秋益、林志鴻、李明松
    分別於警詢中證述綦詳（見同上偵查卷第17、22、27頁），
    復有贓物領據1 紙、行動電話照片2 張附卷可稽。是以，本
    件事證明確，被告之犯行堪予認定，應依法論科。
貳、有關強盜被害人己○○、乙○○部分：
一、被告之辯解：
    (一)訊據被告丙○○、甲○○對於前開持有槍彈、西瓜刀強盜
      被害人己○○、乙○○之犯罪事實均坦承不諱。
    (二)訊據被告丁○○對於上開強盜犯罪事實矢口否認，辯稱：
      因甲○○向伊借錢，伊也沒錢，所以才想到打電話向被害
      人公司接洽以「刷卡換現金」方式借錢。抵達約定之家樂
      福門口後，由伊1 人與2 位被害人接洽，然因雙方對於扣
      取之成數有歧見，且對方不願意配合向伊女友謊稱係刷卡
      投資購買化妝品等節，故無法達成協議，伊隨即返回車上
      ，並不知道甲○○、丙○○為何起意行搶，也未與渠等事
      先共謀行搶云云。
二、認定被告丙○○、甲○○均有罪所憑之證據及理由：
    (一)上開強盜之犯罪事實業據證人即被害人己○○、乙○○迭
      於警詢、檢察官偵訊及本院審理中證述明確，互核相符。
    (二)復有犯罪所用之槍枝、西瓜刀扣案可佐。又扣案之槍枝1
      把係仿ＢＥＲＥＴＴＡ廠型Ｍ９型半自動手槍製造之玩具
      手槍換裝土造金屬槍管而成之改造手槍（含彈匣1 個、槍
      枝管制編號0000000000號），機械性能良好、可擊發適用
      子彈，具有殺傷力；另扣案子彈5 顆係可供上述手槍使用
      之具有殺傷力玩具金屬彈殼加裝直徑9.1mm 金屬彈頭而成
      之改造子彈，經全部試射鑑定結果，其中3 顆可擊發，認
      具殺傷力，此有內政部警政署刑事警察局槍彈鑑定書（93
      年11月29日刑鑑字第0930220607號，見93年度偵字第1684
      6 號偵查卷第254 頁）、同局刑鑑字第094005 9838 號函
      （見本院卷第277 頁）各1 份附卷可稽。此外復有贓物認
      領保管單2 紙、西瓜刀照片1 張、查獲之槍、彈照片4 張
      、贓物照片1 張、查贓照片2 張、信用卡7 張之影本等存
      卷可參。足見被告甲○○、丙○○上開有關不利於自己之
      自白確與事實相符，並互核相符，足堪採信。
三、認定被告丁○○有罪所憑之證據及理由：
    (一)有關被告丁○○與共犯丙○○、甲○○係事先共謀強盜被
      害人財物，並推由丁○○前往與被害人洽談刷卡事宜，未
      成後，再由其駕車接應下手強盜之丙○○、甲○○，事後
      3 人並平分贓物之事實，業據被告丁○○於警詢中坦承不
      諱（見93年度偵字第16846 號偵查卷第8 頁），復據證人
      即共犯丙○○、甲○○於警詢中證述明確，丙○○復於內
      勤檢察官偵訊中具結稱警詢筆錄均屬實（見同上偵查卷第
      14、22、69頁）。雖證人甲○○、丙○○嗣於本院審理中
      均翻供稱：被告丁○○事先並不知情等語。惟查，有關該
      證人2 人上開證述均有證據能力已如前述。本院認為，本
      件證人丙○○於內勤檢察官偵訊中之證述，核與警詢中之
      證詞相符，並無顯不可信之情況。又證人丙○○、甲○○
      於警詢中不利被告丁○○之證述，並無不正訊問之情狀，
      業據渠等自陳無訛，且參諸證人即共犯丙○○一度於本院
      準備程序中供述：「丁○○的部分他一直說他沒做，我會
      講實話，把真相還原」，嗣於審理中，於甲○○未到庭之
      情況下再度陳稱：究竟丁○○知情否，要問甲○○才知道
      ，「我現在不知道怎麼說，等李來再說」等語（見本院卷
      第224 、328 頁）。而丙○○對於何以伊於警、偵訊中陳
      述不利被告丁○○之證詞僅泛稱：因為要拖伊下水云云，
      惟對於何以要拖丁○○下水？何以於本院審理中後悔而不
      願再繼續「拖丁○○下水」？均無法自圓其說。再稽之甲○○與丁○○2 人為多年好友，以及被告3 人於本院審理
      期間屢次私下隱密交談之情狀為本院直接審理所見，比較
      警詢及本院審理中之外部狀況，堪認證人丙○○、甲○○
      於警詢中之證述較屬可信，渠等嗣於本院審理中翻異之證
      詞，應係迴護被告丁○○之卸責之詞，不足採信。
    (二)證人即被害人己○○、乙○○迭於警詢、檢察官偵訊及本
      院審理中均一致證稱：被告丁○○跟我們洽談時，邊吃冰
      淇淋，手一直在發抖，並一直說等一下，似乎在拖延時間
      ，我們覺得他怪怪的，「聽不清楚他在講什麼，只覺得他
      手一直在發抖」，「眼神讓人覺得他很不安」，「就覺得
      他的表情、動作很怪」，我們隨即打算上車離去，才正要
      上車，就被丙○○、甲○○持刀、槍強盜；在被搶之後我
      有發現丁○○在車上接應，並把車窗搖下來看我們，待另
      2 人上車後，立即加速開走，完全未停頓等語（見同上偵
      查卷第229 頁、本院卷第314 至317 頁、第378 至380 頁
      、第385 頁）。倘被告丁○○事先未與被告甲○○2 人共
      謀強盜，以其早已有刷卡換現金之經驗，應不至於有如此
      異常之緊張表現在先，而在丙○○、甲○○強盜得手後，
      又如此巧合且迅速地接應丙○○、甲○○2人離開現場。
    (三)依證人丙○○、甲○○於本院審理中之證述：渠等係將槍
      枝、西瓜刀分別放置於駕駛座、副駕駛座座位旁，而當天
      往返家樂福中壢店均係由被告丁○○駕駛之情，復據其自
      承無訛，則衡情被告當無不知其座位旁藏置有槍枝、西瓜
      刀之理。
    (四)又依證人甲○○於本院審理中之證述：伊係與被告丁○○
      一同下車進入麥當勞內購物，隨後丁○○與被害人接洽時
      ，伊則在不遠處觀察，待等候1 、2 分鐘後，發現無法借
      到錢才上車告知丙○○等語。果被告3 人僅係單純刷卡借
      款，何以甲○○刻意閃躲遠處觀察？何以不一同接洽？何
      以僅觀察1 、2 分鐘後，不待與被告丁○○確認是否可借
      到錢，即自作主張返回車上告知丙○○？此觀諸證人己○○、乙○○一致證稱：被告丁○○一再陳稱等一下，似有
      拖延時間之意，亦得佐證。如非被告丁○○與丙○○、甲○○3 人事先即已談妥拿到錢為目標，刷卡不成即強行搶
      奪，何以事先準備刀、槍，並先推由有刷卡換現金經驗之
      丁○○出面，以鬆懈被害人心房，並由丙○○、甲○○2
      人在旁隨時待命，一待丁○○無功而返，即以迅雷不及掩
      耳之態，立即分持刀、槍強盜，並由返回車內之丁○○搭
      載2人及時逃逸。
    (五)證人丙○○、甲○○雖另稱：我們起意強盜後，走向被害
      人時，丁○○並未看到我們云云。然查，依據證人己○○
      之證述：被告停車處距離渠等停車處（即遭強盜處）約本
      院第六法庭的1 倍半（經實際丈量結果，第六法庭長度約
      9 公尺），亦即兩車距離僅約13、14公尺，仍屬清楚之目
      視距離內。再對照桃園縣警察局中壢分局所繪製之現場圖
      、現場照片所示，兩車停車處中間相隔為家樂福之廣場，
      並無遮蔽物，又縱有汽車停置其間，以汽車之高度、長度
      ，亦不可能完全遮蔽視線，而被告丁○○與丙○○、甲○○2 人係循同一路線之相反方向行進，彼此視線並無死角
      障礙，且以丙○○、甲○○2 人疾速前進行搶之姿，必定
      引起周遭人士注意，丁○○豈可能完全無法看見，又丙○○、甲○○2 人在欲下車行強之際，專注被害人之動態猶
      有不及，竟可確定丁○○未見渠等2 人往被害人方向行進
      ，實難理解。
    (六)參諸證人己○○、乙○○所述丙○○、甲○○一上車後，
      該車立即開走，與一般接應罪犯之模式相符，否則被告丁○○於接洽失敗返回車上時，因未見同行之友人，衡情已
      滿腹狐疑，待聽見2 人鳴槍並匆忙上車後，理應問明原委
      ，並商討未借得款項之對策，豈有立即駕車離去之舉？至
      於被告丁○○辯稱不知甲○○有開槍之情，更屬無稽，蓋
      依據證人甲○○之證述，伊係因友人砸磚塊，於接近丁○○所駕汽車時才對空鳴槍，而該處為家樂福前之空曠廣場
      ，民眾砸磚塊之舉即代表丙○○、甲○○之強盜犯行已經
      暴露，民眾企圖阻止渠等逃逸，則被告豈有絲毫未聽見巨
      大槍響之可能？
    (七)又被告等人駕車逃逸後，係立即返抵丁○○住處，並由甲○○將搶得之皮包交予丁○○，嗣丁○○發覺筆記本中記
      有提款卡之密碼，乃提議至伊任職之六和機械工廠旁自動
      提款機提領現金，隨即由丁○○偕同丙○○一同前往提款
      ，然因被害人己○○2 人已先一步申請止付而未得逞，丁○○即隨手將皮包、信用卡等物任意棄置於公司附近草叢
      內之事實，業據被告丁○○於本院審理中自承無訛，核與
      共犯證人丙○○、甲○○證述相符。證人2 人並同時證稱
      ：倘順利領得現金將由3 人平分等語，足見被告確有參與
      共同分贓之事實。加以證人丙○○證稱：經渠等查證結果
      ，該提款卡帳戶內原有400 餘萬元，而證人丙○○、甲○○竟然願意將該鉅額贓款與被告丁○○平分，更足反推3
      人均有參與事先共謀犯罪，並分擔構成要件行為。
    (八)況且被告自承伊當時信用卡已快要刷爆，卡債累積高達七
      、八十萬元（見本院卷第327 頁），相較於甲○○僅向伊
      借款3 萬元之額度，足見被告丁○○之經濟壓力遠高於甲○○，則被告等3 人事先謀議於刷卡借款不成時動手行搶
      ，亦符情理之常。佐以被告丁○○上開確實參與分贓之事
      實，益見其確有共同強盜之犯意。
    (九)復稽之被告等人於光天化日下，在大賣場廣場持刀、槍強
      盜，倘非事先謀議、計畫周詳，實難想像過程如此順利，
      並能輕易脫困，在在可見被告丁○○與丙○○、甲○○2
      人確有強盜之犯意聯絡無訛。綜上所述，被告丁○○確有
      強盜犯行明確，應依法論科。
四、至於被害人己○○、乙○○2 人雖堅決聲稱：被告丁○○係
    以要出售一、二十萬元價格之化妝品為由，誘使渠等出面云
    云。然查，被告3 人一致主張係與渠等相約「刷卡換現金」
    ，絕非出售化妝品。參諸被害人2 人自陳為「城品商行」之
    業務人員，公司係經營菸酒、百貨批發，並有在報上刊登「
    卡、拒絕偽盜卡、限本人」之廣告，渠等工作內容負責為向
    客人收貨，客人如向大賣場購買1 萬元之貨物，公司即以9
    千元至8 千2 百元之價格購入，再轉售予中盤商等節（見本
    院卷第324 、325 頁），經本院訊問是否由前來交易者持信
    用卡至賣場內刷卡購物後，將所購得之物品出售予渠等，渠
    等再支付刷卡者與物價不等成數之現金，證人2 人亦不否認
    ，核其情節確與一般「刷卡換現金」之交易過程相符，也與
    被告3 人之供述相符。雖被害人或係顧慮可能涉及所謂真刷
    卡假消費等詐欺刑事犯罪，而不願承認有「刷卡換現金」之
    事實，惟本院認為就此節而言，對被告3 人應構成強盜之罪
    責不生影響，附此敘明。
參、論罪科刑部分：
一、核被告丙○○、甲○○、丁○○就強盜被害人己○○、乙○○部分所為，均係犯刑法第330 條第1 項之結夥三人攜帶凶
    器強盜罪；另被告甲○○就與辛○○強盜被害人庚○○部分
    ，係犯刑法第330 條第1 項之攜帶凶器強盜罪。
二、被告3 人間就上開強盜被害人己○○、乙○○犯行；被告甲○○就上開強盜被害人庚○○犯行，分別有犯意聯絡及行為
    分擔，均為共同正犯。被告3 人一強盜行為同時侵害被害人
    己○○、乙○○2 人之法益，觸犯數罪名，屬想像競合犯，
    應從一重處斷。
三、被告甲○○先後2 次強盜犯行，時間緊接，方法相同，觸犯
    構成要件相同之罪名，顯係基於概括犯意為之，為連續犯，
    應依刑法第56條規定從一重之結夥三人攜帶兇器強盜罪論，
    並加重其刑。公訴人雖僅就被告甲○○強盜被害人己○○、
    乙○○之犯行提起公訴，然檢察官就犯罪事實一部起訴者，
    其效力及於全部，本件被告強盜被害人庚○○部分之犯罪事
    實，與前揭論罪科刑之部分，有連續犯之關係，已如前述，
    本院自應就屬於裁判上一罪之部分一併加以審理。
四、被告甲○○雖另犯違反槍砲彈藥刀械管制條例第11條第4 項
    、第12條第4 項之持有具殺傷力改造手槍、子彈罪，然被告
    甲○○早於88年間即持有該槍、彈，足見其持槍之初，目的
    並非為強盜財物，被告既無牽連犯上開二罪名之意思，自不
    應論以牽連犯，應予分論併罰之（最高法院87年度台上字第
    2538號、92年度台上字第1115號判決可資參照），起訴書認
    應構成牽連關係似有誤會。又被告甲○○、丙○○分別另犯
    之違反槍砲彈藥刀械管制條例第11條第4 項、第12條第4 項
    之持有具殺傷力改造手槍、子彈罪，均另經本院以協商判決
    審結，附此敘明。至於被告甲○○等人行搶被害人己○○、
    乙○○時所駕駛之車號5P-1612 號自小客車，其上懸掛之不
    詳號碼車牌，係被告甲○○因另犯槍砲案件遭通緝而起意竊
    得，並於本案強盜前數日即更換懸掛，並非3 人共謀強盜後
    起意竊得，無證據證明該竊盜案與本件強盜案有牽連犯之裁
    判上一罪關係，是否構成犯罪尚屬不明，又未據檢察官起訴
    ，應非本案審判範圍，附此敘明。
四、又被告3 人分別前有如事實欄論罪科刑之情形，此有臺灣高
    等法院被告全國前案紀錄表、臺灣桃園地方法院檢察署刑案
    資料查註紀錄表附卷可按，其等於5 年內再犯本件有期徒刑
    以上之罪，均為累犯，均應依刑法第47條規定加重其刑。
五、爰審酌被告3 人犯罪之動機、目的均係為強取他人財產；手
    段係以持有具殺傷力之改造槍彈、西瓜刀而施以強暴、脅迫
    ，嚴重危害社會治安；分別造成被害人之財產損害、身心受
    創程度；以及被告3 人均年富力盛，不思正常工作營生，竟
    以共同強盜方式獲取財物；兼衡之被告丁○○雖有竊盜、毒
    品等前案紀錄，惟並無類此強盜前科，本案中自始否認犯行
    ，足見犯後態度不佳；被告丙○○前有多次違反槍砲彈藥刀
    械管制條例、毒品、恐嚇取財、妨害自由、毀損等前案記錄
    ，甫於92年8 月17日因持槍強盜案件經法院判處應執行有期
    徒刑8 年6 月竟於該案繫屬期間再犯本案，絲毫未見悔意，
    惟於本案中始終坦承犯行；被告甲○○前有竊盜、違反麻醉
    藥品管理條例、違反槍砲彈藥刀械管制條例等前案記錄，又
    因於91年7 月5 日至同年10月29日間因連續竊盜5 件、強盜
    28 件 之犯行，經台灣高等法院93年度上更(一)字第526 號判
    決從輕判處有期徒刑12年，詎於該案繫屬中仍持用槍枝、西
    瓜刀再犯本案2 次強盜案，足見前案判決之刑度對其未生任
    何警惕作用，雖於本案中坦承犯行，仍應從重量刑等一切情
    狀，分別量處如主文所示之刑。
肆、沒收部分：
    (一)扣案仿ＢＥＲＥＴＴＡ廠Ｍ９型半自動手槍之改造手槍1
      把（含彈匣1 個，槍枝管制編號0000000000），係屬違禁
      物，不論是否屬於被告所有，均應依刑法第38條第1 項第
      1 款宣告沒收。另被告甲○○所有之口徑9.1mm 子彈共6
      顆，其中1 顆經被告甲○○對空鳴槍、其餘5 顆業經內政
      部警政署刑事警察局鑑定試射（見本院卷第277 頁），均
      已不能再擊發而不具殺傷力，並非違禁物，爰不另為沒收
      之諭知。
    (二)又扣案之水果刀1 把，係被告甲○○所有供本案2 件強盜
      犯罪所用之物，業據其自承在卷，應依刑法第38條第1 項
      第2 款規定宣告沒收之。
    (三)另同時扣案之仿ＦＮ廠1910型半自動手槍製造之改造手槍
      1 把（含彈匣1 個、槍枝管制編號0000000000）及供該槍
      使用之口徑7.7mm 子彈5 顆並未於本案犯罪使用，且已於
      另案宣告沒收，至於子彈半成品5 顆並非違禁物，亦非供
      本案犯罪所用之物，不在得以沒收之列，併予敘明。
伍、(一)有關被告丙○○另犯違反槍砲彈藥刀械管制條例、被告甲○○另犯違反槍砲彈藥刀械管制條例、加重竊盜部分，業
      經本院以協商判決方式審結，附此敘明。
    (二)另依偵查卷內資料所示，被告丙○○另與共犯戊○○等涉
      嫌於92年7 月31日強盜桃園縣觀音鄉○○村○○路○ 段
      5 號邱秋風所經營之米店、於92年5 月18日強盜桃園市
      ○○路印尼餐廳、於92年8 月27日強盜楊梅鎮善美的超
      市運鈔車等3 案，公訴檢察官當庭主張上開案件與本案時
      間相距均逾1 年以上，第案且未據警方移送，均與本
      案並無裁判上一罪關係，請求本院退併辦由檢察官另行處
      理（見本院卷第241 、244 頁），辯護人亦具狀主張應為
      被告另案（台灣高等法院93年度上訴字第2163號強盜案件
      ）之裁判上一罪關係，主張移請該案併案審理（見本院卷
      第253 頁），本院亦認適當，是前開3 案部分並非本案審
      理範圍，附此敘明。
據上論斷，應依刑事訴訟法第299 條第1 項前段，刑法第28條、
第56條、第330 條第1 項、第47條、第38條第1 項第1 款、第2
款，判決如主文。
本案經檢察官邱曉華到庭執行職務。
中　　華　　民　　國　　94　　年　　11　　月　　14　　日
                  刑事第六庭  審判長法  官　林　孟　宜
                                    法  官　蔡　寶　樺
                                    法  官　陳　永　來
上正本證明與原本無異。
如不服本判決，應於送達後10日內，向本院提出上訴狀。
                                    書記官  劉　霜　潔
中　　華　　民　　國　　94　　年　　11　　月　　14　　日
附錄本案論罪科刑法條全文：
中華民國刑法第330條
犯強盜罪而有第三百二十一條第一項各款情形之一者，處七年以
上有期徒刑。
前項之未遂犯罰之。
